【裁判字號】    89,易,1166
【裁判日期】    900404
【裁判案由】    竊盜等
【裁判全文】
臺灣苗栗地方法院刑事判決                        八十九年度易字第一一六六號
    公  訴  人  臺灣苗栗地方法院檢察署檢察官
    被      告  丁○○
右列被告因竊盜等案件，經檢察官提起公訴（八十九年度偵字第三七二六號），本院
判決如左：
    主  文
丁○○連續帶兇器竊盜，累犯，處有期徒刑壹年，扣案之鑰匙壹把沒收；又變造身
分證，足以生損害於公眾及他人，累犯，處有期徒刑肆月，梁仁翔身分證上之「丁○
○」照片壹張沒收；應執行有期徒刑壹年貳月，扣案之鑰匙壹把及梁仁翔身分證上之
「丁○○」照片壹張均沒收。
    事  實
一、丁○○前因過失傷害案件，經本院判處有期徒刑三月確定，甫於民國八十七年五
    月二十六日易科罰金執行完畢，不知警惕。復基於意圖為自己不法所有之概括犯
    意，先於八十九年八月二十八日下午四時許，在苗栗縣頭份鎮○○路之星鑽大樓
    前，以自備之鑰匙，竊取甲○○所有，車號為ＩＪＳ─三三八號重型機車一部，
    得手後供己騎用，並將車牌取下後丟棄中港溪中，再於同年九月一日凌晨零時許
    ，在苗栗縣頭份鎮興華國中附近之空地上，見乙○○所有，車號ＩＩＦ─四八七
    號之重型機車（起訴書誤為ＩＦＴ─四八七號，該車前於八十八年十一月或十二
    月時為不詳之人所竊，並將該車於置於該處所），停放該處無人使用，竟持該車
    置物箱內不詳之人所有之客觀上對人之生命、身體具有危險，足堪為兇器使用之
    螺絲起子一把，將該機車之車牌卸下後加以竊取，改懸掛於前揭竊得之ＩＪＳ─
    三三八號機車上，並將螺絲起子放回原處。丁○○又於同年九月三日八時許，在
    苗栗縣頭份鎮斗煥坪加油站旁空地，拾獲丙○○遺失之國民身分證一枚，竟另基
    於意圖為自己不法所有之犯意，予以侵占入己，並將丙○○之照片取下，黏貼自
    己照片於該枚身分證上而變造特種文書即身分證，足以生損害於戶政機關對身分
    管理之正確性及丙○○本人，嗣於同年九月五日下午八時五十分許，騎乘上開竊
    得之機車搭載不知情之鄧俊春（另由檢察官為不起訴處分），行經苗栗縣竹南鎮
    ○○路北地下道南端為警查獲，並扣得前揭鑰匙一把及經變造之丙○○身分證一
    枚。
二、案經苗栗縣警察局竹南分局報請臺灣苗栗地方法院檢察署檢察官偵查起訴。
    理  由
一、訊據被告丁○○對於右開犯罪事實坦承不諱，核與被害人甲○○、乙○○指述之
    情節相符，並有贓物認領保管單一紙、鑰匙一把及經變造之身分證一枚扣案可稽
    ，足證被告之自白確與事實相符，其犯行堪以認定。
二、按攜帶兇器竊盜，只須行竊時攜帶具有危險性之兇器為已足，不以該兇器屬其本
    人所有為必要（司法院八十年五月十六日廳刑一字第五六二號可資參照），核
    被告丁○○所為，係犯刑法第三百二十一條第一項第三款之加重竊盜罪、第三百
    二十條第一項之普通竊盜罪、第三百三十七條之侵占遺失物罪、第二百十二條之
    變造特種文書罪。其先後二次竊盜犯行，犯意概括，時間緊接，犯罪構成要件相
    同，應依連續犯之規定，論以情節最重之刑法第三百二十一條第一項第三款之加
    重竊盜罪，並加重其刑。又被告所為之侵占遺失物、變造特種文書行為，有方法
    、結果之牽連關係，應依刑法第五十五條之規定從情節較重之變造特種文書罪論
    處。又其所犯之加重竊盜、變造特種文書罪，罪名不同，犯意各別，行為互殊，
    應分論併罰。又被告前因過失傷害案件，經本院判處有期徒刑三月確定，甫於八
    十七年五月二十六日執行完畢，有臺灣苗栗地方法院檢察署刑案資料查註紀錄表
    及臺灣高等法院被告全國前案紀錄表各一份在卷足憑，其於有期徒刑之執行完畢
    後五年內再犯有期徒刑以上之本罪，為累犯，應依法遞加重其刑。爰審酌被告之
    素行不佳及犯罪動機、所生危害、惟犯後坦承犯行等一切犯罪情狀，處如主文所
    示之刑並定其應執行刑。扣案之鑰匙一把及梁仁翔身分證上之被告丁○○照片一
    張，係被告所有，供其犯罪所用之物，均應依法宣告沒收。又變造之身分證一枚
    ，屬案外人梁翔仁所有，被告作案用之螺絲起子一把，並非被告所有，均不另為
    沒收之諭知，併此敘明。
三、本院八十九年度易字第八四二號刑事判決雖已就本案之全部犯罪事實加以審理，
    惟查該案之起訴案號僅為臺灣苗栗地方法院檢察署八十九年度偵字第三一○○號
    ，且該案之起訴法條為贓物罪及違反槍砲彈藥刀械管制條例罪，亦核與本案無裁
    判上一罪之關係，業據本院調閱該案卷宗查核屬實，是本案起訴之臺灣苗栗地方
    法院檢察署八十九年度偵字第三七二六號並非該案起訴效力之所及，本院自應就
    本案起訴部分加以審理，併此敘明。
據上論斷，應依刑事訴訟法第二百九十九條第一項前段，刑法第五十六條、第三百二
十一條第一項第三款、第二百十二條、第三百三十七條、第五十五條、第四十七條、
第五十一條第五款、第三十八條第一項第二款，罰金罰鍰提高標準條例第一條前段，
判決如主文。
本案經檢察官吳義聰到庭執行職務
中      華      民      國    九十      年      四      月      四      日
                                  臺灣苗栗地方法院刑事第二庭
                                          法  官  黃  建  都
右正本證明與原本無異
如不服本判決，應於送達後十日內向本院提出上訴狀（須附繕本），上訴於臺灣高等
法院臺中分院。
                                          書記官  黃  士  益
中      華      民      國    九十      年      四      月      六      日
附錄論罪科刑法條
刑法第三百二十一條第一項第三款
犯竊盜罪而有左列情形之一者，處六月以上五年以下有期徒刑。
第三款：攜帶兇器而犯之者。
刑法第二百十二條
偽造、變造護照、旅券、免許證、特許證及關於品行、能力服務或其他相類之證書、
介紹書,足以生損害於公眾或他人者,處一年以下有期徒刑、拘役或三百元以下罰金。
刑法第三百三十七條
意圖為自己或第三人不法之所有，而侵占遺失物、漂流物或其他離本人所持有之物者
，處五百元以下罰金。


司法院資訊處製作；財團法人民間司法改革基金會備份。
